臺灣高雄地方法院刑事判決　　　　　　96年度交簡上字第93號
上　訴　人
即　被　告　乙○○
上列上訴人即被告因公共危險案件，不服本院交通法庭96年度交
簡字第868 號中華民國96年3 月26日第一審刑事簡易判決（聲請
簡易判決處刑案號：96年度偵字第4519號），提起上訴，本院管
轄之第二審合議庭判決如下：
    主  文
上訴駁回。
乙○○緩刑貳年，於緩刑期間付保護管束。
    事實及理由
一、上訴人即被告（下稱被告）乙○○上訴意旨略以：其於亡妻
    過世週年前夕，心情悲悽，致飲酒過量，騎乘機車上路為警
    查獲，原審未予諒察，判處有期徒刑5 月，似有過重，爰提
    起上訴，請求從輕量刑等語。
二、本件被告所犯為死刑、無期徒刑、最輕本刑為3 年以上有期
    徒刑以外之罪，其於本院審理時，就被訴事實為有罪之陳述
    ，經審判長告知簡式審判程序之旨，並聽取檢察官及被告之
    意見後，本院合議庭認宜進行簡式審判程序，爰依刑事訴訟
    法第273 條之1 第1 項規定，裁定進行簡式審判程序。又本
    案經審理結果，認事證明確，原判決據以論罪科刑，認事用
    法核無不當，量刑亦無明顯瑕疵，應予維持，上訴人以原審
    量刑過重，提起上訴，為無理由，應予駁回，並引用原審簡
    易判決書所記載之犯罪事實、證據及理由（如附件）。
三、另查被告曾因犯傷害罪，經本院以82年度易字第889 號判處
    有期徒刑6 月確定，於民國82年7 月23日易科罰金執行完畢
    後，5 年以內未曾因故意犯罪受有期徒刑以上刑之宣告，有
    臺灣高等法院被告前案紀錄表1 份在卷可稽。其前妻章素貞
    於93年4 月間經診斷罹癌，長期住院接受化學治療，於95年
    3 月1 日死亡，其女陳郁卉則係69年1 月21日出生等情，有
    戶籍謄本及長庚紀念醫院嘉義分院出具之診斷證明書各1 份
    在卷，被告所辯於本件行為時點即96年1 月20日晚間9 時許
    ，因值亡妻過世週年前夕，又逢其女生日，念及亡妻致心情
    悲悽，而飲酒過量騎乘機車外出等情，尚非無據。其因一時
    失慮，致犯本罪，犯後坦承犯行，於本院審理中一再表示已
    知錯且絕不再犯，堪認已有悔悟，其本身罹患糖尿病，領有
    卷附長庚紀念醫院記載處分說明之藥包可憑，已不宜飲酒，
    經此次科刑教訓後，當益知警惕，應無再犯之虞，且檢察官
    亦於審理中為被告請求予以緩刑宣告，本院因認其所受宣告
    之刑，以暫不執行為適當，爰併予宣告緩刑2 年。另為使被
    告記取教訓，於緩刑期間保持良好品行，以防再犯，爰依刑
    法第93條第1 項規定，命於緩刑期間付保護管束，用啟自新
    ，並觀後效。
據上論斷，應依刑事訴訟法第455 條之1 第1 項、第3 項、第36
8 條、第373 條，刑法第74條第1 項第2 款、第93條第1 項，判
決如主文。
本案經檢察官甲○○到庭執行職務。
中　　華　　民　　國　　96　　年　　5 　　月　　30　　日
                    交通法庭    審判長法　官  曾逸誠
                                      法  官  王  琁
                                      法  官  林柏壽
以上正本證明與原本無異。
不得上訴。
中　　華　　民　　國　　96　　年　　5 　　月　　30　　日
                                      書記官  林國龍
